【裁判字號】    89,訴,456
【裁判日期】    890818
【裁判案由】    偽造文書等
【裁判全文】
臺灣基隆地方法院刑事判決                          八十九年度訴字第四五六號
    公  訴  人  臺灣基隆地方法院檢察署檢察官
    被      告  乙○○
右列被告因違反著作權法等案件，經檢察官提起公訴（八十九年度偵字第一一八六號
），本院判決如左：
    主      文
乙○○連續明知為侵害著作權之物，意圖營利而交付，侵害他人之著作權，處有期徒
刑肆月，扣案之光碟軟體捌拾參片沒收。又連續行使偽造私文書，足以生損害於他人
，處有期徒刑捌月，扣案之盜版光碟目錄陸本、仿冒光碟捌仟捌佰柒拾壹片均沒收。
應執行有期徒刑拾月，緩刑肆年。扣案之光碟軟體捌拾參片、盜版光碟目錄陸本、仿
冒光碟捌仟捌佰柒拾壹片均沒收。
    事      實
一、乙○○係設於基隆市○○路一六三號「先進電視遊樂器專賣店」之負責人，明知
    某不詳年籍成年之人向其兜售之「幻世虛構精靈機導彈」、「ＧＴ實戰實車」、
    「終極保衛戰」、「龍魂騎士救世傳說」、「ＧＴ實戰實車２」、「捉猴冒險記
    」、「動感小子２」、「幽靈古堡２」、「幽靈古堡射擊版」等電腦遊戲軟體，
    係分別屬於日商丙○電腦娛樂股份有限公司（下稱丙○公司）、日商甲○○股份
    有限公司（下稱甲○○公司）享有電腦程式著作財產權之著作，並未經該二公司
    之授權，為侵害電腦程式著作財產權之物，竟基於意圖營利之概括犯意，而自民
    國八十八年十一月中旬起，陸續以每片新台幣（下同）三十元之價格購入，隨後
    即自八十九年一月初起，以以每片五十元之價格，販賣予不特定之顧客，以此方
    法侵害丙○、甲○○二家公司之著作權。
二、乙○○又明知「ＰＳ」商標圖樣，係丙○公司向經濟部中央標準局申請註冊，取
    得註冊號數七一○四五四號，享有商標專用權之商標，指定專用於商標法施行細
    則第四十九條第九類之電腦、錄有電腦程式之卡帶、磁碟、光碟及卡匣等商品，
    專用期間自八十五年三月十六日起至九十五年三月十五日止。「ＣＡＰＣＯＭ」
    商標圖樣，係甲○○公司向經濟部中央標準局申請註冊，取得聯合商標註冊號數
    七七五八００號，正商標號數三六九七六八號，享有商標專用權之商標，指定專
    用於商標法施行細則第四十九條第九類之投幣式電子遊樂器、與電視連用之電子
    遊樂器等商品，專用期間自八十六年九月十六日起至九十六年六月三十日止。上
    開商標之商品，在市場均行銷多年，為業界及消費者所熟知。乙○○竟基於意圖
    販售牟利之概括犯意，於八十八年十一月中旬起，陸續在上開店內，向該不知名
    之人，以每片三十元之價格，購入仿冒使用相同於丙○公司及甲○○公司所享有
    商標專用權之商標圖樣之電視遊樂器程式之光碟片，再於八十九年一月初開始，
    以每片五十元之價格出售上開仿冒品予不特定之顧客。而丙○公司及甲○○公司
    之名稱、商標，為各該公司表示其用意之證明，乙○○所販賣之上開仿冒遊戲光
    碟片，透過電視遊樂器之執行，在電視畫面上即出現他人所偽造表彰丙○公司、
    甲○○公司信譽及產品品質之名稱及「ＰＳ」、「ＣＡＰＣＯＭ」等商標圖樣。
    乙○○自八十九年一月初起至八十九年三月三日被查獲時止，公然將上開仿冒之
    遊戲光碟片陳列於其所經營之上開店內販售，而行使該偽造之文書，每日約售出
    三十片，致消費者對於該產品與丙○公司、甲○○公司所產銷之真正遊戲光碟片
    產生混淆，足生損害於丙○公司、甲○○公司。嗣於八十九年三月三日下午五時
    許，為警在上開店內查獲，並扣得仿冒遊戲光碟軟體八十三片、仿冒光碟八千八
    百七十一片、盜版光碟目錄六本。
三、案經丙○公司、甲○○公司訴由內政部警政署保安警察第二總隊第二大隊第二中
    隊移送台灣基隆地方法院檢察署檢察官偵查起訴。
    理      由
一、右開事實，迭據被告乙○○於警、偵訊及審理時坦承不諱，而電腦遊戲軟體「幻
    世虛構精靈機導彈」、「ＧＴ實戰實車」、「終極保衛戰」、「龍魂騎士救世傳
    說」、「ＧＴ實戰實車２」、「捉猴冒險記」、「動感小子２」、「幽靈古堡２
    」、「幽靈古堡射擊版」等電腦遊戲軟體，係分別屬於丙○公司、甲○○公司享
    有電腦程式著作財產權之著作，被告未經該二公司之授權及同意而侵害其著作權
    等情，業據共同代理人丁○○律師指訴明確，且有遊戲光碟軟體八十三片扣案足
    憑及查獲之現場照片附卷可稽。而扣案之仿冒丙○公司及甲○○公司商標「ＰＳ
    」、「ＣＡＰＣＯＭ」之光碟商品八千八百七十一片，為未經授權之仿冒商品，
    除經告訴代理人指述明確，並出具鑑定報告書附卷外，其商標專用權，分別經丙
    ○公司、甲○○公司向經濟部中央標準局註冊取得之事實，有經濟部中央標準局
    各該號商標註冊證影本附於卷內可考，事證明確，被告犯行已堪認定。
二、被告明知其所購入之電腦遊戲軟體，為侵害電腦程式著作財產權之重製物，仍將
    之陳列於上開玩具店，販售與不特定之顧客，核其所為，係違反著作權法第八十
    七條第二款之規定，應依同法第九十三條第三款之規定處罰。另以錄音、錄影或
    電磁記錄藉機器或電腦之處理，所顯示之聲音、影像或符號，足以為表示其用意
    之證明者，依刑法第二百二十條第二項之規定，以文書論。被告所販賣之仿冒光
    碟片，透過電視遊樂器之執行，可顯示他人所偽造告訴人公司之註冊商標及授權
    文字，足使消費大眾誤以為該等仿冒光碟，係由告訴人所授權製造，而生損害於
    告訴人公司，其明知為仿冒商標之商品而販賣，核其所為另犯有商標法第六十三
    條、刑法第二百十六條、第二百二十條第二項、第一項、第二百十條之罪。被告
    多次違反著作權法、商標法及行使偽造準私文書犯行，時間緊接，罪名相同，顯
    係基於概括犯意而為，應分別依刑法第五十六條之規定，論以一罪，並均加重其
    刑。另被告以一行為觸犯商標法及行使偽造準私文書罪，應依想像競合犯之例，
    從一重之行使偽造準私文書罪處斷。又被告以一行為侵害告訴人丙○公司、甲○
    ○公司，亦應依想像競合犯之規定，從一重論處。被告所犯違反著作權法及行使
    偽造準私文書罪，犯意各別，罪名互殊，應分論併罰。爰審酌被告為一己之私，
    侵害他人之智慧財產權，有損我國國際形象，犯罪後未賠償告訴人所受損害及其
    被查扣之光碟數量多達八千餘片等一切情狀，量處如主文所示之刑，並定其應執
    行之刑。查被告前未曾受有期徒刑以上刑之宣告，有本院被告全國前案紀錄表在
    卷可按，其因一時失慮而罹刑章，經此教訓，應已知所警惕，信無再犯之虞，本
    院因認前開宣告之刑，以暫不執行為適當，併予宣告緩刑四年，以啟自新。扣案
    遊戲光碟軟體八十三片，係被告所有供犯罪所用之物，為其所自承，應依刑法第
    三十八條第一項第二款宣告沒收，仿冒光碟八千八百七十一片、盜版光碟目錄六
    本，不問屬於犯人與否，依商標法第六十四條之規定，均沒收之。
據上論斷，應依刑事訴訟法第二百九十九條第一項前段、著作權法第八十七條第二款
、第九十三條第三款、商標法第六十三條、第六十四條、刑法第十一條前段、第五十
六條、第二百十六條、第二百二十條第二項、第二百十條、第五十五條、第五十一條
第五款、第七十四條第一款、第三十八條第一項第二款，判決如主文。
本案經檢察官周慶華到庭執行職務
中      華      民      國    八十九    年      八      月      十八    日
                                臺灣基隆地方法院刑事第三庭
                                        法      官  陳培仁
右正本證明與原本無異。
對於本件判決如有不服，應於收受送達後十日內，向本院提出上訴書狀，上訴於臺灣
高等法院，並按他造當事人之人數附具繕本。
附錄本案論罪科刑法條全文
                                        書  記  官  張堅國
中      華      民      國    八十九    年      八      月     二十五   日
附錄論罪法條
刑法第二百十條：
偽造、變造私文書，足以生損害於公眾或他人者，處五年以下有期徒刑。
刑法第二百十六條：
行使第二百十條至第二百十五條之文書者，依偽造、變造文書或登載不實事項或使登
載不實事項之規定處斷。
著作權法第九十三條第三款：
有下列情形之一者，處二年以下有期徒刑，得併科新台幣十萬元以下罰金：
三、以第八十七條各款方法之一侵害他人之著作權者。


司法院資訊處製作；財團法人民間司法改革基金會備份。
